臺灣高雄地方法院刑事判決　　　　　 99年度審交易字第935號
公　訴　人　臺灣高雄地方法院檢察署檢察官
被　　　告　楊進輝
選任辯護人　張志明律師
上列被告因業務過失傷害案件，經檢察官提起公訴（99年度偵字
第14680號），本院依簡式審判程序判決如下：
    主  文
楊進輝犯業務過失傷害致人重傷罪，處有期徒刑拾月。
    事實及理由
一、本件之犯罪事實及證據，除犯罪事實第1 行第1 句補充為：
    「楊進輝考領有職業大貨車之駕駛執照，任職‧‧」、倒數
    第2 行第1 句補充為：「併氣血胸、肺炎」等語；證據部分
    補充：「被告於本院審理中之自白」外，其餘均引用檢察官
    起訴書（如附件）之記載。
二、核被告所為，係犯刑法第284 條第2 項後段之業務過失傷害
    致人重傷罪。被告於車禍發生後停留在現場，撥打電話報案
    ，並於員警據報前往處理，主動向員警表示其為車禍之肇事
    人，而自首受裁判之事實，此有道路交通事故肇事人自首情
    形紀錄表、0000000000號行動電話申設人資料、高雄縣政府
    消防局99年5 月21日高縣消指字第0990041132號函在卷可參
    ，爰依刑法第62條前段之規定，減輕其刑。本院審酌被告係
    從事駕駛業務之人，本應負有較高之注意義務，竟因駕車疏
    失釀成本案道路交通事故，並造成被害人李冬雄受有重傷之
    結果，且迄今尚未與被害人家屬達成和解，藉以填補上開損
    害，本不宜寬貸；惟念其坦承犯行，態度尚可等一切情狀，
    酌情量處如主文所示之刑，藉資懲儆。
據上論斷，應依刑事訴訟法第273 條之1 第1 項、第299 條第1
項前段，刑法第284 條第2 項後段、第62條前段，刑法施行法第
1 條之1 ，判決如主文。
本案經檢察官王兆琳到庭執行職務。
中    華    民    國    100   年    1     月    19    日
                  刑事第十庭  法  官  方錦源
以上正本證明與原本無異。
如不服本判決應於收受送達後10日內向本院提出上訴書狀，並應
敘述具體理由；如未敘述上訴理由者，應於上訴期間屆滿後20日
內向本院補提理由書（均須按他造當事人之人數附繕本）「切勿
逕送上級法院」。
中    華    民    國    100   年    1     月    19    日
                              書記官  冒佩妤
附錄本案論罪科刑適用法條：
中華民國刑法第284 條第2 項
從事業務之人，因業務上之過失傷害人者，處1 年以下有期徒刑
、拘役或1 千元以下罰金，致重傷者，處3 年以下有期徒刑、拘
役或2 千元以下罰金
附件
臺灣高雄地方法院檢察署檢察官起訴書   99年度偵字第14680號
被      告  楊進輝  男  51歲（民國○○年○○月○○日生）
                    籍設屏東縣九如鄉○○路53巷10號
                    現居屏東縣九如鄉○○路124巷5號
                    國民身分證統一編號：Ｚ000000000號
上列被告因業務過失傷害案件，業經偵查終結，認應提起公訴，
茲將犯罪事實及證據並所犯法條分敘如下：
        犯罪事實
一、楊進輝任職於育典欣交通運輸股份有限公司擔任司機工作，
    負責駕駛營業大貨車載送肥料，係從事駕駛業務之人。其於
    民國99年1 月12日10時15分許，駕駛車牌號碼2K─381 號營
    業大貨車欲載送肥料至內坑客戶家中，沿高雄縣內坑鄉○○
    路東向西方向行駛，行經仁德路與內坑路口時，原應注意兩
    車併行之間隔，並隨時採取必要之安全措施，且於快慢車道
    間變換車道時，應顯示方向燈，讓直行車先行，並注意安全
    距離，而依當時天氣晴，日間自然光線，路面鋪設柏油，乾
    燥無缺陷，亦無障礙物，視距良好，且無不能注意之情事，
    竟疏未注意李冬雄騎乘車牌號碼LKG －961 號機車行駛於其
    右側，貿然向右變換車道前進，其駕駛之營業大貨車因而擦
    撞李冬雄騎乘之機車左側車身，致李冬雄人車倒地，受有頭
    部外傷併顱內出血及嚴重腦水腫、顱骨骨折、水腦症、肋骨
    骨折併氣血胸，呈植物人之重大難治傷害。嗣楊進輝於犯罪
    被發覺前，以電話向警方報案自首而接受裁判。
二、案經楊進輝向高雄縣市政府警察局林園分局警員自首後，由
    李冬雄之配偶李劉籃告訴本署偵辦。
        證據並所犯法條
一、證據清單及待證事實
┌──┬───────────┬───────────┐
│編號│     證 據 名 稱      │  待    證    事   實 │
├──┼───────────┼───────────┤
│ 一 │被告楊進輝於警詢中之供│被告欲停車變換車道始與│
│    │述。                  │被害人李冬雄發生車禍之│
│    │                      │事實。                │
├──┼───────────┼───────────┤
│ 二 │告訴人李劉籃及告訴代理│告訴被害人遭被告之車輛│
│    │人鄭勝智律師於本署偵查│撞擊受有重傷害，且案發│
│    │中之指訴。            │現場距離被告工作載送肥│
│    │                      │料地點甚近之事實。    │
├──┼───────────┼───────────┤
│ 三 │證人莊麗美於警詢、本署│親眼目睹兩車原併行，因│
│    │偵查中之證述、繪製現場│被告之大貨車靠近被害人│
│    │圖。                  │李冬雄所騎乘之機車，李│
│    │                      │冬雄之機車因而滑行倒地│
│    │                      │之事實。              │
├──┼───────────┼───────────┤
│ 四 │道路交通事故現場圖、道│被告及被害人李冬雄於上│
│    │路交通事故調查報告表（│開時地發生車禍之事實。│
│    │一）、（二）、交通事故│                      │
│    │現場勘驗圖、及現場及車│                      │
│    │損照片10張。          │                      │
├──┼───────────┼───────────┤
│ 五 │診斷證明書1紙。       │被害人受有重大難治之傷│
│    │                      │害。                  │
├──┼───────────┼───────────┤
│ 六 │告訴人提供之機車照片4 │被害人遭被告之大貨車駕│
│    │紙、肥料運送地現場照片│車肇事之情況。        │
│    │3張。                 │                      │
├──┼───────────┼───────────┤
│ 七 │自首情形紀錄表、雙向通│被告於案發後打電話報警│
│    │聯、高雄縣政府消防局函│自首之情形。          │
│    │文。                  │                      │
└──┴───────────┴───────────┘
二、按汽車行駛時，駕駛人應注意兩車併行之間隔，並隨時採取
    必要之安全措施，又於快慢車道間變換車道時，應顯示方向
    燈，讓直行車先行，並注意安全距離，道路交通安全規則第
    94條第3 項、第97條第2 項訂有明文。而被告當時又無不能
    注意之情事，竟疏未注意因而肇事，致被害人李冬雄受有重
    傷，其顯有過失，又本件事故之發生，係因被告有前述過失
    所致，是被告之過失行為與被害人李冬雄之受重傷間，具有
    相當因果關係，被告犯嫌洵堪認定。
三、核被告楊進輝所為，係犯刑法第284 條第2 項後段之業務過
    失重傷害罪嫌。被告於犯罪發覺前向警方自首，得依同法第
    62 條 之規定減輕其刑，惟被告犯後狡飾卸詞，並無悔意，
    請審酌其犯罪後態度不佳，尚未與告訴人達成和解，從重量
    處適當之刑。
四、依刑事訴訟法第251 條第1 項提起公訴。
    此    致
臺灣高雄地方法院
中    華    民    國    99    年    8     月    27    日
                              檢  察  官  林 妙 蓁